臺灣桃園地方法院刑事判決　　　　　　　　　　　　　九十三年度簡上字第一七號
　　上訴人　即
　　公　訴　人　臺灣桃園地方法院檢察署檢察官
　　被　　　告　戊○○
右列被告因偽造文書案件，檢察官不服本院桃園簡易庭於民國九十二年十一月二十八
日，九十二年度桃簡字第四一二號所為第一審刑事簡易判決（聲請簡易處刑案號：九
十二年度偵字第一九號），提起上訴，經本院管轄第二審合議庭判決如左：
    主  文
上訴駁回。
    理  由
一、本件經本院管轄第二審之合議庭審理結果，認原審以被告犯刑法第二百十六條、
    第二百十條之行使偽造私文書罪及第三百三十九條第一項之詐欺取財罪，而應依
    牽連犯規定，從較重之行使偽造私文書罪處斷，判處有期徒刑四月，如易科罰金
    ，准以三百元折算一日，經核其認事用法及量刑均無不當，應予維持，並引用原
    審判決書記載之事實、證據及理由。
二、本件上訴人以告訴人丙○○具狀請求上訴意旨略以：被告戊○○（原名簡正治）
    蓄意向法律挑戰，應受法律制裁，自案發迄今了無悔意，未曾前來理會或和解，
    原審曲解不當，罰金了事，對於被告犯罪事實認定，顯有失當等語；其於審判期
    日未到庭，據其於本院準備程序指稱：伊向被告跟二會，沒有標過會，第一次被
    告用彭健治名義二千元得標，第二次用他高雄老闆的名字（即乙○○）用三千元
    標的，第三次用他弟弟的名字標的，標金不清楚，被告應有冒標三次以上，另外
    還有他阿姨用他女兒的名字（即被告表妹），每次開標都在他阿姨家裡，被告總
    共欠伊新台幣（下同）六萬元含利息（標息），一直不與伊和解，合會單上彭健
    治、乙○○及丁○○是假的，甲○○、徐犁燕是真的等語；被告則以：伊承認有
    以彭健治冒標一會，標單確是伊寫的，以二千元得標，高雄老闆乙○○與伊弟弟
    丁○○是真的，確實有合會單，乙○○確有其人，有委託伊標會，會單裡面沒有
    伊表妹，告訴人所講的阿姨徐犁燕，是伊姑丈（伊父親之妹妹的先生）的女朋友
    ，其女兒甲○○也沒有冒標，徐犁燕與甲○○都各標一會，伊與會員許來田、林
    長盛已經和解，提出和解書二件為憑，另與告訴人於九十二年三月二十九日有談
    和解，應該沒有六萬元這麼多等語置辯。經查：
  (一)就被告戊○○於民國九十三年三月間，自任會首，邀集友人組成合會（互助會）
    ，成員有告訴人丙○○、顏勇（加入二會）、簡煌峻、乙○○、徐犁燕、甲○○
    等共二十二名會員，共募得二十三會，明知彭佳政並未同意或授權參加前揭合會
    ，竟以彭佳政之別名（偏名）「彭健治」加入一會，即於九十年四月五日，以在
    空白紙上書寫「彭健治」名義、投標金額二千元之方式而得標（標單未扣案），
    使其他會員依約而交會款，被告因而詐得共十七萬六千元，足以生損害於彭佳政
    及前揭互助會員一節，被告於偵訊及本院審理中，均坦承其事，且經彭佳政本人
    於偵查中證實：被告當初確有邀請入會，但伊沒有參加等語（偵字十九號卷第三
    七頁參照），經檢察官聲請簡易處刑，並由本院第一審以簡易判決處刑四月，並
    諭知易科罰金標準在案，已施以法律制裁，並無曲解不當，合先敘明。
  (二)告訴人丙○○於本院審理時已捨棄聲請傳喚證人乙○○、簡煌峻二人（本院卷九
    十三年四月十三日審判筆錄參照），而告訴人指稱：被告所制會單上為陳了健，
    被告竟虛構「乙○○」，以其名義冒標云云，與其於原偵查中陳稱：伊是因聯絡
    不上被告，只是懷疑，沒有其他證據可供調查等語（偵字第十九號卷第三七頁參
    照），前後已有矛盾；且經檢察官以被告所辯參加者係乙○○，並非「陳了健」
    ，民間合會，會員於開標時無法到場，因而委請會首代為投標，本屬常見，又會
    單上僅記載乙○○之行動電號號碼，告訴人事後要查詢時已距前得標日期逾三個
    月，因號碼停用或變更容有可能，尚無積極證據足資認定被告另涉此部分犯行，
    且此部分如成立犯罪，亦與經聲請簡易處刑部分，有連續犯之裁判上一罪關係，
    為聲請簡易處刑效力所及，乃不另為不起訴處分等語，有公訴人九十二年偵字第
    一九號聲請簡易處刑書可稽，並經本院核閱該偵卷筆錄無訛；況，「乙○○」與
    「陳了健」之差異，該「丁」或「了」字，以手書寫之快、慢，或以行書、楷書
    體書寫，外觀上易生混同誤認之情事，亦屬常見，告訴人執此斤斤指摘，顯屬誤
    會；此外，告訴人到庭亦未能具體舉證被告有如何冒標乙○○名義之事證，次予
    敘明。
  (三)次就告訴人指稱被告另以其弟簡煌峻名義冒標一事，此為其原告訴意旨所無，且
    於本院審理時已捨棄聲請傳喚，業如前述；另其並未有何具體舉證，且此部分亦
    不在原檢察官偵查並聲請簡易處刑之範圍，此外經本院調查尚無其他積極證據足
    資認為被告有以簡煌峻名義冒標之情事，此部分自屬無從採信。
  (四)至告訴人指稱被告迄未與其達成和解一情，按告訴人與被告間因標金計算方式，
    就其數額雙方仍有爭議，告訴人仍得依循民事程序解決，與本件被告已經成立之
    罪責尚屬無涉。
  (五)綜上，告訴人執前揭情詞，請求檢察官上訴，揆諸上述，容有誤會，是本件上訴
    ，並無理由，應予駁回。
三、據上論斷，依刑事訴訟法第四百五十五條之一第三項、第三百七十三條、第三百
    六十八條，判決如主文。
本案經檢察官胡原龍到庭執行職務。
中      華      民      國      九十三    年     五     月    十八      日
                                    臺灣桃園地方法院刑事第四庭
                                    審判長  法  官  陳  世  宗
                                            法  官  蘇  昭  蓉
                                            法  官  李  昆  南
右正本證明與原本無異。
不得上訴。
                                            書記官  郭  中  明
中      華      民      國      九十三    年     五     月    十八      日
